【裁判字號】    96,審易,853
【裁判日期】    970307
【裁判案由】    恐嚇
【裁判全文】
臺灣桃園地方法院刑事判決             96年度審易字第853號
公  訴  人  臺灣桃園地方法院檢察署
被      告  乙○○原名羅國彰.
上列被告因恐嚇案件，經檢察官提起公訴（96年度偵字第23081
號），本院判決如下：
    主  文
乙○○以加害生命之事，恐嚇他人致生危害於安全，處拘役伍拾
日，如易科罰金，以新臺幣壹仟元折算壹日。
    事  實
一、乙○○與甲○○原係朋友，乙○○因認五年前曾為甲○○繳
    納新台幣（下同）15000 元之電話費，欲向甲○○追討上開
    款項，竟基於恐嚇之犯意，擬妥「甲○○：我在（應係再之
    誤）給你2 天的時間，你在（再）不還錢，後果自行負責。
    羅國彰0000000000」等文字之信函置於「業欣財信管理顧問
    有限公司」之信封內，於民國96年9 月3 日凌晨1 時許，前
    往桃園縣大溪鎮○○里○ 鄰○○路○ 段2 3 巷16號甲○○之
    住處，將上開信件投入甲○○住處之信箱中，嗣接續於同日
    上午7 時30分前某時點，以紅色噴漆在甲○○住處大門上噴
    寫「欠錢」、「死死」、「還錢」之含有加害生命寓意恐嚇
    字句，使甲○○心生畏懼，致生危害安全，嗣甲○○向警報
    案，經警授意佯欲歸還款項，而以上開信函上所載之電話與
    乙○○連絡，約在甲○○上開住處見面，同年9 月12日晚間
    7 時許，乙○○依約前往甲○○之住處取款時，為事先埋伏
    之員警當場查獲。
二、案經桃園縣政府警察局大溪分局報告臺灣桃園地方法院檢察
    署檢察官偵查起訴。
    理  由
一、訊據被告乙○○對於因欲向甲○○索討5 年前代繳電話費之
    故，於上揭時、地書寫事實欄所載內容之信函置於財信管理
    公司之信封內，投置於告訴人家中信箱內，並於其後前往甲
    ○○家取款5000元，並為警查獲之事實直承不諱，惟矢口否
    認有恐嚇犯行，辯稱：甲○○家門口被噴紅漆非其所為云云
    。查：上揭96年9 月3 日凌晨1 時許於甲○○住處信箱接獲
    被告投遞索討錢財信及同日上午7 時30分許，接續發現住處
    大門遭以紅漆噴上「「欠錢」、「死死」、「還錢」含有加
    害生命寓意之恐嚇字句之事實，業據證人甲○○於本院審理
    時指證綦詳，並有信件1 封及相片1 張附卷足憑，是此部分
    之事實足堪認定。證人甲○○於本院審理復指證稱：伊於發
    現門口遭潑紅漆後，曾撥打電話質問被告為何要在其住處門
    前噴漆，被告回覆稱因其不還錢之故等語。故依證人甲○○
    上開所證可知被告於電話中已間接承認甲○○住處門口之紅
    漆噴字係其所為。雖被告否認證人甲○○所指上情，惟觀之
    被告乙○○於本案偵審期間，從未主張前此曾向甲○○索討
    欠款遭拒之情，而其於偵查中主張告訴人積欠之款項亦僅
    15000 元，並非巨額款項，衡情度理，只需以正常管道索討
    已足，尚無以激烈言詞相向之必要，竟於向陳女索討欠款之
    信函中以「‧‧給你2 天的時間，你再不還錢，後果自行負
    責‧」等依一般通常經驗咸認意屬強硬之措詞，被告對甲○
    ○不滿情緒已溢言表，其有進一步激化之行為，亦非不可期
    ！再佐以甲○○住處之噴漆接續出現於被告投遞信件之後，
    均足徵證人甲○○指訴被告嗣於電話中不否認紅漆為其所噴
    之情，應有所本，而非虛誣。從而，上開甲○○住處門前遭
    紅漆噴上之恫嚇文字，應係被告所為無訛，被告空言否認犯
    罪，洵不足採，事證已明，被告上開恐嚇犯行，可以認定，
    自應依法論科。
二、核被告所為係犯刑法第305 條之恐嚇危害安全罪。爰審酌被
    告素行、犯罪動機係為索討代繳之電話費用、手段、所生危
    害、犯後猶多飾卸態度不佳，惟被害人表示不欲深究等一切
    情狀，量處如主文所示之刑，並諭知易科罰金之折算標準。
三、據上論斷，應依刑事訴訟法第299 條1 項前段，刑法第305
    條、第41條第1 項前段，刑法施行法第1 條之1 ，判決如主
    文。
本案經檢察官黃珮如到庭執行職務。
中    華    民    國    97    年    3     月    7     日
                      刑事庭  法  官  江振義
以上正本證明與原本無異。
如不服本判決，應於判決送達後10日內向本院提出上訴狀（應附
繕本），其未敘述上訴理由者，應於上訴期間屆滿後20日內補提
理由書狀於本院，上訴於臺灣高等法院。
                              書記官  林韡婷
中    華    民    國    97    年    3     月    7     日
附錄本案論罪科刑法條
中華民國刑法第305 條（恐嚇危害安全罪）
以加害生命、身體、自由、名譽、財產之事，恐嚇他人致生危害
於安全者，處2 年以下有期徒刑、拘役或3 百元以下罰金。


司法院資訊處製作；財團法人民間司法改革基金會備份。
